【裁判字號】    89,交易,89
【裁判日期】    890717
【裁判案由】    過失傷害等
【裁判全文】
臺灣屏東地方法院刑事判決                          八十九年度交易字第八九號
    公 訴 人  臺灣屏東地方法院檢察署檢察官
    被    告  丙○○
    輔佐人即  乙○○
    被告之父
右列被告因過失傷害案件，經檢察官提起公訴（八十九年度調偵字第二四號），本院
判決如左：
     主  文
丙○○因過失傷害人，處有期徒刑參月；又駕駛動力交通工具肇事，致人受傷而逃逸
，處有期徒刑壹年。應執行有期徒刑壹年貳月。
     事  實
一、丙○○於民國八十八年九月三十日下午七時三十分許，騎駛車號ＧＺ─六二五三
    號自用小客車，沿屏東縣屏東市○○路內側車道由南往北行駛，途經復興路與棒
    球路交岔路口時，本應注意遵守道路交通號誌之指示行駛，並注意車前狀況，隨
    時採取必要之安全措施，且依當時客觀情形，無不能注意之情事，竟疏未注意及
    此，猶貿然闖越紅燈通過交岔路口行駛，適有由甲○○騎駛車號ＺＢＧ─五四八
    號機車同向原在復興路外側車道行駛至棒球路口，待設置於棒球路之交通號誌轉
    變為綠燈而左轉往棒球路亦至該交岔路口之復興路內側車道處，丙○○閃煞不及
    ，其小客車前保險桿左端因而撞擊上開機車之後輪左側，甲○○人車倒地，致受
    有左股骨骨折之傷害。丙○○見狀，非唯未下車察看，竟起意駕車逃逸，幸經路
    人尾隨肇事車輛記取其車號後，告知在上開地點設攤營生並目擊車禍經過之張文
    進，嗣丙○○始為警循線查獲。
二、案經甲○○訴由屏東縣警察局屏東分局報請臺灣屏東地方法院檢察署檢察官偵查
    起訴。
     理  由
一、訊據被告丙○○矢口否認前揭事實，辯稱：伊未撞到人，亦無肇事逃逸之情事，
    伊未於警、偵訊時承認駕車肇事並逃逸云云。惟查，前揭事實業據告訴人甲○○
    指訴綦詳，並有道路交通事故調查報告表暨警繪現場圖、現場暨車損照片四張可
    稽，而告訴人所受左股骨骨折之傷害，復有診斷證明書一紙足憑，堪信屬實。次
    查，訊據本件車禍之目擊證人張文進於警訊時供稱：當時伊在距車禍現場約二十
    公尺賣椰子，伊聽到一聲輪胎擦地聲，緊接著碰的一聲，伊看到一輛小客車撞到
    一輛機車的後部，該機車駕駛的婦人摔倒在路中，……，當時有二位路人因該小
    客車肇事後未停車逃逸而由後追趕，約經過五分鐘回到現場告訴伊該肇事逃逸車
    輛牌照是ＧＺ─六二五三號；當時復興路南下車輛在路上停車等語明確，核與被
    告於警、偵訊時自白車禍肇事之經過大致相符，惟就是否闖越紅燈、何以肇事、
    肇事後是否逃逸等情，則言詞閃爍，避重就輕，以告訴人係闖紅燈、不知為何會
    撞上、忘記有無踩煞車、忘記撞上後有無停下來云云置辯。然查，被告自陳考領
    大客車駕駛執照，曾任高雄客運公司駕駛達六、七年之久，經驗豐富等情，足見
    其具較諸常人為高之車輛駕駛知識與經驗。茲被告歷經警、偵訊，先後坦承駕車
    肇事之犯行，另復辯稱係告訴人闖紅燈云云，顯見被告尚知為己辯解，智慮無缺
    ，衡諸常情，倘被告無駕車肇事情事，斷無自白犯行，自陷於不利境地之理，是
    其於本院審理時空言否認前詞，要屬卸責之詞，委無可採。按「駕駛人駕駛汽車
    ，應遵守道路交通號誌之指示。」、「汽車行駛時，駕駛人應注意車前狀況，並
    隨時採取必要之安全措施。」道路交通安全規則第九十條及第九十四條第三項分
    別定有明文。被告駕駛汽車自應注意上述交通安全規則，且依當時又非不能注意
    ，竟疏未注意，猶冒然闖越紅燈，以致肇事，故被告對本件車禍事故之發生有過
    失已屬顯然。而告訴人既因被告駕車肇事之過失行為而有上揭傷害，其間即有相
    當因果關係至明。至被告請求傳訊證人張文進及將本件交通事故送鑑定，以證明
    被告是否為肇事者及鑑定責任歸屬云云，前者已因被告自白犯行屬實，而本件車
    禍事責亦臻明確，核其所請，均無必要，爰不予調查。綜據上述，事證無誤，犯
    行均堪認定，應予依法論科。
二、核被告所為，係犯刑法第二百八十四條第一項前段之過失傷害罪及第一百八十五
    條之四之駕駛肇事致人受傷而逃逸罪。所犯上開二罪，犯意各別，行為互殊，罪
    名有異，應予分論併罰。爰審酌被告素行良好，車禍發生迄今，已賠償告訴人部
    分之損害約新臺幣四萬元，因雙方就賠償數額，尚有歧見，迄今未達成和解，另
    其於肇事後逃逸，不宜寬貸，復狡飾犯行，毫無悔意，犯後態度欠佳等一切情狀
    ，各量處如主文所示之刑，並定其應執行之刑，以資懲儆。
據上論斷，應依刑事訴訟法第二百九十九條第一項前段，刑法第二百八十四條第一項
前段、第一百八十五條之四、第五十一條第五款，罰金罰鍰提高標準條例第一條前段
，判決如主文。
本案經檢察官林津鋒到庭執行職務。
中      華      民      國      八十九      年    七      月    十七    日
                                      臺灣屏東地方法院刑事第二庭
                                          法  官    蔡憲德
右正本證明與原本無異。
對於本判決如有不服應於收受送達後十日內向本院提出上訴書狀上訴於台灣高等法院
高雄分院並按他造當事人之人數附具繕本。
                                          書記官    林鴻仁
中      華      民      國      八十九      年      七    月    十七   日
附錄本案論罪科刑法條
刑法第二百八十四條第一項前段、第一百八十五條之四
因過失傷害人者，處六月以下有期徒刑、拘役或五百元以下罰金，致重傷者，處一
年以下有期徒刑、拘役或五百元以下罰金。
駕駛動力交通工具肇事，致人死傷而逃逸者，處六月以上五年以下有期徒刑。


司法院資訊處製作；財團法人民間司法改革基金會備份。
